# 求助陈版主和各位老师，处置其他权益工具投资报表列报问题

提问人：王大包子 时间：2022-03-13 13:25:54
请教各位老师
一、其他权益工具投资处置时的差额要计入留存收益，那么在所有者权益变动表中哪个项目列示呢？（五）所有者权益内部结转中的 5.其他综合收益结转留存收益吗？该如何理解？
二、企业以前年度计提了盈余公积，但是近两年亏损严重，冲减留存收益时是只冲减未分配利润还是按比例冲减盈余公积和未分配利润

回答人：chenyiwei
1 、首先将处置价款与处置时点其他权益工具投资账面价值之间的差额计入当期的“综合收益总额”。
其次，将上述列入“综合收益总额”的差额，连同此前累积的其他综合收益转入留存收益，通过权益变动表中的“（五）所有者权益内部结转”中的“5.其他综合收益结转留存收益”一行反映。
2 、你所说的“冲减留存收益”具体是指什么？因何种原因冲减？如果是权益性交易导致的冲减，则依次冲减盈余公积和未分配利润，不是同时按比例分别冲减。